臺灣高雄地方法院刑事判決　　　　　　　95年度易字第1980號
公　訴　人　臺灣高雄地方法院檢察署檢察官
被　　　告　丙○○
　　　　　　乙○○
上列被告因竊盜案件，經檢察官提起公訴（95年度偵字第28606
號），本院判決如下：
    主  文
丙○○共同犯攜帶兇器竊盜罪，未遂，累犯，處有期徒刑陸月，
如易科罰金，以新台幣壹仟元折算壹日。扣案如附表所示之物沒
收。
乙○○共同犯攜帶兇器竊盜罪，未遂，處有期徒刑伍月，如易科
罰金，以新台幣壹仟元折算壹日。扣案如附表所示之物沒收。
    事  實
一、丙○○前因公共危險及施用毒品案件，經法院分別判處有期
    徒刑7 月、8 月，經定執行刑為有期徒刑1 年2 月，於95年
    3 月2 日縮短刑期執行完畢。竟仍不知悔改，與乙○○共同
    基於意圖為自己不法所有之犯意聯絡，於95年10月30日11時
    許，攜帶客觀上可為兇器使用，足以對人之生命、身體產生
    危害之如附表所示之工具一批（另有手套4 個），放置於其
    所有車牌號碼MZ2-650 號重型機車置物箱內，並由丙○○搭
    載乙○○至高雄市楠梓區○○○○街援中段一小段55號之工地
    ，見該處置有鋼筋，二人遂依乙○○之提議，由乙○○下車
    竊取甲○○所有每條重約10公斤之鋼筋5 條，價值約新台幣
    （下同）850 元，丙○○則負責把風，嗣乙○○搬運至第5
    條鋼筋時，因警到場查獲而未得手，並當場查扣丙○○所有
    供行竊用如附表所示工具一批。
二、案經高雄市政府警察局楠梓分局報請臺灣高雄地方法院檢察
    署檢察官偵查起訴。
    理  由
壹、證據能力方面：
一、按共同被告，係為訴訟經濟等原因，由檢察官或自訴人合併
    或追加起訴，或由法院合併審判所形成，其間各別被告及犯
    罪事實係獨立存在，各被告對於其他共同被告之案件而言，
    為被告以外之人，具證人之適格，應依人證之調查程序傳喚
    該共同被告或共犯到場，命其立於證人之地位而為陳述；本
    件被告丙○○及乙○○雖為竊盜之共犯，惟各有獨立之犯罪
    事實，其二人對彼此所犯之竊盜犯行，係屬於證人之地位，
    如欲以其中一方之陳述作為他方之犯罪證據，即應命其立於
    證人之地位而為陳述，始具證據能力。經查被告丙○○、乙
    ○○於偵查中之陳述，已依證人地位依法具結，且無顯不可
    信之情況，應具證據能力。
二、其餘檢察官於起訴書所引憑以認定被告犯行之證據，為被告
    以外之人於審判外之言詞或書面陳述，原無證據能力，惟被
    告丙○○、乙○○於本院調查證據時，經審判長提示後，已
    知有刑事訴訟法第159 條第1 項不得為證據之情形，惟未於
    言詞辯論終結前聲明異議，本院審酌上開證據作成時，其虛
    偽之可能性極小，且與本案之待證事實，具有相當之關聯性
    ，認為適當，依同法第159 條之5 第2 項規定，應視為有同
    法條第1 項之同意，具有證據能力。
貳、實體方面─
一、訊據被告丙○○、乙○○坦承有於上開時地行竊鋼筋未得手
    即為警查獲之事實，惟被告丙○○辯稱：未攜帶兇器，查獲
    之工具，放置機車置物箱內並未取出供行竊之用云云；被告
    乙○○辯稱：不知丙○○機車內放置有查獲之工具，並無攜
    帶兇器之故意云云。經查：
  (一)被告丙○○、乙○○對於共同行竊鋼筋乙節，業已坦承不諱
    ，核與被害人甲○○於警詢之指訴情節相符，並有贓物認領
    保管單、現場照片5 張（詳警卷第13、19-22 頁）在卷可稽
    ，是被告丙○○、乙○○共同竊盜之事實，堪以認定。
  (二)被告丙○○並坦承上開工具為其所有，於行竊當時放置於其
    騎乘之機車置物箱內等語，且有如附表所示之工具一批扣案
    可佐。按刑法第321 條第1 項第3 款之攜帶兇器竊盜罪，係
    以行為人攜帶兇器竊盜為其加重條件，此所謂兇器，其種類
    並無限制，凡客觀上足對人之生命、身體、安全構成威脅，
    具有危險性之兇器均屬之，且祇須行竊時攜帶此種具有危險
    性之兇器為已足，並不以攜帶之初有行兇之意圖為必要，最
    高法院79年台上字第5253號判例意旨可資參照。經查被告丙
    ○○騎乘之機車內放置如附表所示之工具，分別係扳手、鐵
    鎚拔釘器、螺絲起子、剪刀及美工刀，上開物件，均屬尖銳
    之金屬物品，質地堅硬，有上開工具扣案可證，客觀上足對
    人之生命、身體構成威脅，且有行兇之可能性及危險性，自
    均屬於刑法第321 條第1 項第3 款所指之「兇器」。則被告
    丙○○攜帶上開工具行竊，縱未持以為行竊之用或當時無行
    兇之意圖，惟徵諸上開說明，即已該當刑法第321 條第1 項
    第3 款攜帶兇器竊盜罪，自應依該罪處斷。
  (三)被告乙○○雖否認知悉機車內放置有附表所示之工具，惟證
    人即同案被告丙○○證稱：機車置物箱內之物係伊所有，因
    工作需要隨身攜帶；被告提議行竊，伊騎機車搭載被告，見
    空地有鋼筋，就進入行竊等語（詳偵卷第6 頁）；被告亦自
    承：當天丙○○載伊四處物色行竊目標，見該處工地，伊決
    定下手，由伊負責搬取，丙○○把風，行竊時機車亦在工地
    現場等語（詳偵卷第7-8 頁）。由此可知，被告乙○○由丙
    ○○以機車載送，二人有共乘機車隨機物色行竊標的之犯意
    聯絡，則其二人對於機車置物箱內置放之物，於行竊需用時
    ，可隨時自置物箱內取出供其等使用，確有共同之認知。又
    本件行竊之地點為建築工地，行竊之客體為工地之鋼筋，而
    該工地之鋼筋多係固定於水泥地面，有現場照片可參（詳警
    卷第20-21 頁），客觀上亦有使用工具取出以竊走之必要，
    益證被告乙○○事前確已知悉機車內放置有查獲之工具，被
    告乙○○所辯無非係事後卸責之詞，不足採信。
  (四)綜上所述，本件事證明確，被告丙○○、乙○○攜帶兇器竊
    盜犯行堪以認定，應予依法論科。
二、被告丙○○、乙○○於著手竊取鋼筋後，尚未得手，即為警
    查獲，應屬竊盜未遂。核被告丙○○、乙○○所為，均犯刑
    法第321 條第2 項、第1 項第3 款之攜帶兇器竊盜未遂罪。
    被告二人就上開加重竊盜犯行，有犯意之聯絡及行為之分擔
    ，為共同正犯。又被告丙○○、乙○○均為未遂犯，應各依
    刑法第25條第2 項規定，按既遂犯之刑減輕之。被告丙○○
    前因公共危險及施用毒品案件，經法院分別判處有期徒刑7
    月、8 月，嗣定執行刑為有期徒刑1 年2 月，於95年3 月2
    日縮刑期滿執行完畢，有臺灣高等法院被告前案紀錄表在卷
    可憑，其受有期徒刑之執行完畢，5 年內故意再本件有期徒
    刑以上之罪，為累犯，應依刑法第47條第1 項規定加重其刑
    ，並先加後減。爰審酌被告二人正值青壯，不知以己力獲取
    財物，竟以竊盜方式取他人之財物，侵害他人之財產安全，
    惡性非輕，且被告乙○○前因竊盜案件經法院判刑確定，仍
    在假釋中，竟再犯案，顯未知悔改，惟念二人犯後坦承竊盜
    犯行，及竊取之財物價值非鉅（約值850 元）等一切情狀，
    分別量處如主文所示之刑，並衡酌被告二人之經濟狀況均僅
    勉持及本件犯罪情節並非重大等情，均諭知以1000元折算1
    日之易科罰金折算標準。扣案如附表所示之工具，雖為被告
    丙○○所有，惟係供其與被告乙○○犯加重竊盜所用之物，
    依共同正犯責任共同之原則，有關沒收部分，對於共犯間供
    犯罪所用之物，自均應為沒收之諭知（最高法院91年度台上
    字第5583號判決要旨參照）。至扣案手套4 個，非供被告二
    人犯本件加重竊盜罪之用，亦非違禁物，爰不為沒收之宣告
    。
據上論斷，應依刑事訴訟法第299 條第1 項前段，刑法第28條、
第321 條第2 項、第1 項第3 款、第25條第2 項、第47條第1 項
、第41條第1 項前段、第38條第1 項第2 款，刑法施行法第1條
之1 ，判決如主文。
中　　華　　民　　國　　96　　年　　1　　月　　31　　日
                      刑事第六庭  審判長法　官  曾逸誠
                                        法　官  林柏壽
                                        法　官  李  蓓
以上正本證明與原本無異。
如不服本判決，應於收受送達後10日內向本院提出上訴書狀（應
附繕本）。
中　　華　　民　　國　　96　　年　　1 　　月　　31　　日
　　　　　　　　　　　　　　　　　　　　書記官  何慧娟
附錄本判決論罪科刑法條：
刑法第321 條犯竊盜罪而有左列情形之一者，處6 月以上、5 年
以下有期徒刑：
一於夜間侵入住宅或有人居住之建築物、船艦或隱匿其內而犯之
者。
二  毀越門扇、牆垣或其他安全設備而犯之者。
三  攜帶兇器而犯之者。
四  結夥三人以上而犯之者。
五  乘火災、水災或其他災害之際而犯之者。
六  在車站或埠頭而犯之者。
前項之未遂犯罰之。
附表
 1.扳手13支
 2.鐵鎚拔釘器1個
 3.螺絲起子3個
 4.剪刀3 把
 5.美工刀1支
